【裁判字號】    90,上訴,82
【裁判日期】    891128
【裁判案由】    毒品危害防制條例
【裁判全文】
臺灣高等法院臺中分院刑事判決                        九十年度上訴字第八二號
    上  訴  人
    即  被  告  甲○○
     指定辯護人 本院公設辯護人 乙○○
右上訴人因違反毒品危害防制條例案件，不服臺灣臺中地方法院八十九年度訴字第二
０一四號中華民國八十九年十一月二十八日第一審判決（起訴案號：臺灣臺中地方法
院檢察署八十九年度偵字第一三三五一號），提起上訴，本院判決如左：
      主  文
上訴駁回。
      事  實
一、甲○○曾於民國（下同）八十年間因犯施用毒品、竊盜等罪，經法院判決應執行
    有期徒刑五年，於八十三年九月十四日假釋（尚餘刑期一年十一月十九日），在
    假釋中再於八十四年間又犯施用毒品、竊盜等罪，經本院判決應執行有期徒刑三
    年六月，連同先前撤銷假釋部分合併執行，於八十八年七月二十九日假釋付保護
    管束（期滿日九十一年八月六日）。詎其於假釋付保護管束期間仍不悔改，復基
    於意圖營利販賣第一級毒品海洛因之概括犯意，先向綽號阿狗之男子購入第一級
    毒品海洛因，以自己使用之０九二三─四一三二八０號行動電話為聯絡販毒工具
    ，先後於八十九年七月十六日十六時三十分許、同年月二十一日十七時許、同年
    八月四日十七時三十五分許，在台中縣沙鹿鎮○○路與紅竹巷口，連續販賣第一
    級毒品海洛因與陳忠立三次，第一、二次各販賣一小包，價格新台幣（下同）一
    千元，第三次販賣二小包，價格三千元，三次共得款五千元。於第三次交易之八
    十九年八月四日十七時三十五分許，陳忠立駕駛自小客車，甲○○騎機車，至事
    先聯絡約定之台中縣沙鹿鎮○○路與紅竹巷口完成毒品買賣時，方為跟監之警察
    當場逮捕。當場從陳忠立之自小客車駕駛座下扣得甫向甲○○購得之海洛因二小
    包（毛重共約一‧二公克），從甲○○身上扣得海洛因十四小包（驗後淨重一‧
    九二公克，包裝重四‧六七公克）、現金一萬八千元（內含甫販賣海洛因取得之
    三千元）、０九二三─四一三二八０號行動電話一支。
二、案經台中市警察局移送臺灣臺中地方法院檢察署檢察官偵查起訴。
      理  由
一、訊據上訴人即被告甲○○對於右揭先後三次交予陳忠立毒品海洛因，第一、二次
    各一小包，第三次二小包，並於第三次相約在台中縣沙鹿鎮○○路與紅竹巷口交
    付時，被跟監之警察當場逮捕，從陳忠立之自小客車駕駛座下扣得甫向甲○○取
    得之毒品海洛因二小包，從其身上扣得毒品海洛因十四小包及現金一萬八千元、
    ０九二三─四一三二八０號行動電話一支之事實，供認不諱。惟矢口否認有販賣
    毒品海洛因之犯行，辯稱：伊未販賣毒品海洛因給陳中立，第一、二次是與陳中
    立一起買的，第三次是伊先買後，再交給陳中立，伊是與陳中立二人共同出錢買
    毒品、代買，或與陳中立相互調貨，並非販賣云云。
二、但查：被告甲○○如何於前揭時地先後三次販賣毒品海洛因予陳中立吸用等情，
    已據被告於警訊時供認不諱，核與陳中立於警訊時所證述先後三次向被告購買毒
    品之情節相符，並據警員丙○○證述於案發當天係據報而跟監當場查獲被告與陳
    中立交易毒品無異，且有從被告身上扣得毒品海洛因十四小包（驗後淨重一‧九
    二公克，包裝重四‧六七公克）、現金一萬八千元（含甫販賣海洛因取得之三千
    元）、０九二三─四一三二八０號行動電話一支及從陳忠立之自小客車駕駛座下
    扣得甫購買之海洛因二小包（毛重共約一‧二公克）足憑。參以政府近年來為杜
    絕毒品之氾濫，對查緝施用或販賣毒品之工作，無不嚴加執行，設若無利可圖，
    衡情被告當無甘冒被查獲移送法辦之危險，而身懷毒品，到相約地點交付之道理
    。尤其被告甲○○與陳中立均於警訊時，一致供明雙方係買賣，並無片語隻字提
    及係共同出錢購買、代買或相互調貨。至被告甲○○雖又以伊於警訊時之筆錄內
    容不實云云，資為辯解，然本院再傳訊其警訊筆錄製作人即警員丙○○到庭結證
    ：被告甲○○之警訊筆錄係伊訊問並製作，內容係依據被告之自由陳述而據實記
    載，並無刑求或逼供情事在卷。又被警查扣之毒品確實係海洛因，亦經法務部調
    查局鑑定不虛，有檢驗通知書一紙附卷可稽。被告係以營利之概括犯意，先後三
    次連續販賣第一級毒品海洛因予陳中立，事證極為明確，被告於偵審中翻異前詞
    ，否認販賣，以及證人陳中立嗣於原審亦附和被告所辯，改稱：伊是叫被告幫忙
    調貨，毒品不是向被告買的，警訊時也是說向被告調貨的云云，無非係卸責或故
    為迴護之詞，均不足遽採，被告犯行洵堪認定。
三、按海洛因業經毒品危害防制條例第二條明定為毒品，被告意圖牟利而販賣，核其
    所為係違反毒品危害防制條例第四條第一項販賣第一級毒品罪。又被告持有第一
    級毒品海洛因之低度行為，為其販賣第一級海洛因之高度行為所吸收，不另論以
    持有之罪。其先後多次販賣第一級毒品之犯行，時間緊接，犯罪構成要件相同，
    顯係基於概括犯意反覆為之，為連續犯，應論以一罪。原審以被告犯行明確，而
    適用毒品危害防制條例上開法條及第十八條第一項前段、第十九條第一項，刑法
    第十一條前段、第五十六條、第五十九條之規定，並審酌被告販賣次數不多，販
    賣所得僅五千元，倘科以法定最低度之刑，猶嫌過重，衡其犯罪情狀，法重情輕
    ，如科處最低度之無期徒刑在客觀上足以引起一般同情，而依刑法第五十九條規
    定，酌量減輕其刑，惟被告販賣海洛因足以使購買施用者導致精神障礙、性格異
    常，甚至造成生命危險之成癮性，戕害國人身體健康，有危害社會安全之虞，且
    於假釋中再犯本件之罪，惡性非輕，姑念其因一時貪慾致罹刑章，暨販賣之次數
    、數量、所得利益、犯後態度等一切情狀，而判處有期徒刑拾壹年。並將當場從
    陳忠立之自小客車駕駛座下扣得甫購買之海洛因二小包（毛重共約一‧二公克）
    ，從被告甲○○身上扣得海洛因十四小包（驗後淨重一‧九二公克，包裝重四‧
    六七公克），依毒品危害防制條例第十八條第一項前段規定，諭知沒收銷燬；被
    告因販賣毒品所得之財物五千元，亦依同條例第十九條第一項之規定應沒收，如
    全部或一部不能沒收時，以其財產抵償之。另扣案０九二三─四一三二八０號行
    動電話一支，係被告所有供犯罪所用之物，已據被告供明在卷，並依同上法條宣
    告沒收。其認事用法，核無違誤，量刑亦屬允當適中，被告否認犯罪，上訴意旨
    指摘原審判決不當，顯無理由，應予駁回。
四、據上論斷，應依刑事訴訟法第三百六十八條，判決如主文。
五、本案經檢察官王寧懷到庭執行職務。
中       華       民       國   九  十    年     四      月    十七     日
                                臺灣高等法院臺中分院刑事第九庭
                                      審判長法  官  陳  筱  珮
                                            法  官  趙  春  碧
                                            法  官  古  金  男
右正本證明與原本無異。
如不服本判決應於收受送達後十日內向本院提出上訴書狀，其未敘述上訴之理由者並
得於提起上訴後十日內向本院補提理由書（均須按他造當事人之人數附繕本）。
                                            書記官  陳  妙  瑋
中       華       民       國   九  十    年     四      月    十八     日
附錄論罪科刑法條：
毒品危害防制條例第四條第一項：
  製造、運輸、販賣第一級毒品者，處死刑或無期徒刑，處無期徒刑者得併科新臺幣
  一千萬元以下罰金。
                                                                        Ｋ


司法院資訊處製作；財團法人民間司法改革基金會備份。
